【裁判字號】    95,台上,3021
【裁判日期】    950601
【裁判案由】    違反毒品危害防制條例
【裁判全文】
最高法院刑事判決            九十五年度台上字第三０二一號
    上  訴  人  台灣高等法院台南分院檢察署檢察官  
    上  訴  人  
    即  被  告  任光勤
上列上訴人等因被告違反毒品危害防制條例案件，不服台灣高等
法院台南分院中華民國九十二年九月十七日第二審判決（九十二
年度上訴字第六八五號，起訴案號：台灣台南地方法院檢察署九
十年度偵字第一０一四六號），提起上訴，本院判決如下：
    主  文
原判決撤銷，發回台灣高等法院台南分院。
    理  由
本件原判決認定上訴人即被告任光勤明知安非他命係毒品危害防
制條例所規範之第二級毒品，不得轉讓，詎竟基於轉讓第二級毒
品安非他命之概括犯意，先於民國（下同）九十年七月間在台南
市，無償提供第二級毒品安非他命予林振斌施用，而轉讓第二級
毒品安非他命，又於同年八、九月間，在台南市○○路不詳地點
，非基於牟利之意圖以新台幣（下同）五百元轉讓半包安非他命
予李煥昇非法施用。嗣於九十年九月三日晚上十一時二十分許，
在台南市○○路一段「全家便利商店」查獲林振斌，並經警循線
查獲上情等情。因而撤銷第一審科刑之判決，改判論處被告連續
轉讓第二級毒品罪刑，固非無見。
惟查：(一)、按被告以外之人於審判外之言詞或書面陳述，除法律
有規定者外，不得作為證據，刑事訴訟法第一百五十九條第一項
定有明文。原判決採認證人林振斌、李煥昇警詢時之供述為不利
被告之證據，然對林振斌、李煥昇該審判外之供述，如何合於傳
聞法則之例外而得採為證據，並未說明理由，即有判決不備理由
之違誤。(二)、原判決認定被告於九十年七月間，無償提供第二級
毒品安非他命予林振斌施用之事實，係採證人林振斌警詢供稱：
「我本人有施用第二級毒品安非他命之習慣已有二、三月了，我
會施用毒品安非他命也是我表哥任光勤教我施用的，安非他命的
來源都是我表哥提供給我施用的……最後一次施用是於三、四天
前（約於九十年八月二十九日晚九時許），在台南市○○路一段
二五四號內施用毒品安非他命」等語為論據，惟依林振斌上揭供
詞，已足認被告於九十年六至九月間轉讓安非他命予林振斌已不
只一次，乃原判決只認定被告於九十年七月間有轉讓安非他命之
犯行，復又論述：「是應認被告於右揭時地無償轉讓林振斌至少
一次」，非無事實與理由、理由與理由矛盾之違誤。(三)、本案檢
察官起訴被告除轉讓安非他命予林振斌外，尚指其多次販賣安非
他命予李煥昇，而證人李煥昇曾於警詢時供證伊有向被告買三次
毒品安非他命，每次都是一千元，三次都是證人林振斌聯絡約定
地點交易等情（警卷第二一頁）。證人林振斌於警詢時亦供證稱
：證人李煥昇係伊舅舅，被告最近一星期前才開始叫伊代其轉送
毒品安非他命給伊舅舅李煥昇，前後共三次，每次均是交易一千
元等語，原審徒以證人李煥昇翻異證述伊有向被告購買一次五百
元云云為可信，並認法律上應評價為轉讓，核其採證認事與用法
，均尚非無再予審酌之餘地。以上或為上訴意旨所指摘，或為本
院得依職權調查之事項，應認原判決有撤銷發回更審之原因。原
判決不另為無罪諭知部分，基於審判不可分之原則，併予發回，
一併敘明。
據上論結，應依刑事訴訟法第三百九十七條、第四百零一條，判
決如主文。
中    華    民    國  九十五  年    六    月    一    日
                      最高法院刑事第七庭
                          審判長法官  呂  潮  澤  
                                法官  吳  昆  仁  
                                法官  孫  增  同  
                                法官  趙  文  淵  
                                法官  吳      燦  
      本件正本證明與原本無異
                                      書  記  官  
中    華    民    國  九十五  年    六    月    七    日

司法院資訊處製作；財團法人民間司法改革基金會備份。
